【裁判字號】    97,易,3736
【裁判日期】    980227
【裁判案由】    竊盜
【裁判全文】
臺灣板橋地方法院刑事判決              97年度易字第3736號
公  訴  人  臺灣板橋地方法院檢察署檢察官
被      告  乙○○
上列被告因竊盜案件，經檢察官提起公訴（97年度偵字第28709
號、第30240號、第32550號），本院判決如下：
    主  文
乙○○結夥三人以上，攜帶兇器竊盜，處有期徒刑陸月；扣案美
工刀、油壓剪、剝線刀各壹枝沒收。又共同竊盜，處有期徒刑肆
月。應執行有期徒刑捌月；扣案美工刀、油壓剪、剝線刀各壹枝
沒收。
    事  實
壹、
一、乙○○於民國97年10月22日凌晨1 時30分許，與丙○○共乘
    丁○○駕駛之車牌號碼9432-GU 號自用小貨車，途經新竹市
    ○○街106 巷201 號，見該址停業之加油站無人看管，竟與
    丁○○、丙○○基於意圖為自己不法所有之犯意聯絡，由丁○○提供其所有、客觀上足以危害他人生命、身體安全之美
    工刀、油壓剪（起訴書誤載為老虎鉗，應予更正）、剝線刀
    各1 枝，由乙○○、丙○○持以剪斷臺灣電力股份有限公司
    （以下簡稱臺電公司）設置該址之電纜線，三人再合力將剪
    下之電纜線放置前開自用小貨車內載離，以此方式，竊取臺
    電公司所有之電纜線9.2 公斤。嗣於同日上午6 時35分許，
    在臺北縣三重市○○○○路、疏洪五路口為警查獲，並扣得
    電纜線9.2 公斤及美工刀、油壓剪、剝線刀各1 枝（丁○○
    、丙○○另由本院通緝）。
二、乙○○於97年11月11日凌晨2 時許，搭乘丙○○駕駛之車牌
    號碼9432-GU 號自用小貨車，途經臺北縣新莊市○○路577
    號前，見該址倉庫側門未緊閉，即與丙○○基於意圖為自己
    不法所有之犯意聯絡，相偕入內，徒手搬取清盈資產管理有
    限公司（以下簡稱清盈公司）所有之Gimlet廠牌自行車42部
    ，並以前開自用小貨車載離，以此方式竊取之。嗣於同年月
    14日下午2 時許，在臺北縣新莊市○○街4 巷11號1 樓為警
    查獲，並扣得Gimlet廠牌自行車40部。
貳、案經臺北縣政府警察局三重分局、新莊分局報請臺灣板橋地
    方法院檢察署檢察官偵查起訴。
    理  由
壹、按被告以外之人於審判外之言詞或書面陳述，除法律有規定
    者外，不得作為證據，刑事訴訟法第159 條第1 項定有明文
    。而被告以外之人於審判中傳喚不到者，其於檢察事務官、
    司法警察官或司法警察調查中所為之陳述，經證明具有可信
    之特別情況，且為證明犯罪事實之存否所必要者，得為證據
    ；被告以外之人於審判外之陳述，經當事人於審判程序同意
    作為證據，法院審酌該言詞陳述或書面陳述作成時之情況，
    認為適當者，亦得為證據，則為同法第159 條之3 第3 款、
    第159 條之5 第1 項所明定。經查，同案被告丙○○於司法
    警察調查時關於被告乙○○部分所為陳述，雖係被告以外之
    人於審判外之陳述，然其於審判中經傳喚、拘提未到，茲以
    丙○○於警詢時就所經歷之事實，陳述詳盡，於偵查中仍為
    相同之陳述，並坦承犯罪，衡情當無構陷被告之必要，自有
    可信之特別情況，且為證明犯罪事實之存否所必要，應認有
    證據能力。另證人甲○○（臺電公司員工）、李運強（清盈
    公司法務人員）於司法警察調查時所為陳述，亦係被告以外
    之人於審判外之陳述，惟被告於本院審判程序同意作為證據
    （見本院98年1 月15日審判筆錄），復經審酌渠等言詞陳述
    之情況，認為適當，均應認有證據能力。
貳、認定犯罪事實之證據及理由
一、訊據被告坦承於97年10月22日與丁○○、丙○○竊取電纜線
    之事實，惟矢口否認有於同年11月11日與丙○○共同竊取自
    行車之犯行，辯稱：丙○○前在夜市設攤，自稱上開自行車
    為其所有，要求協助搬運，伊並無不法所有之意圖云云。經
    查：
  (一)被告與丁○○、丙○○於97年10月22日凌晨1 時30分許，在
    新竹市○○街106 巷201 號無人看管之加油站內，以丁○○
    提供之美工刀、油壓剪、剝線刀各1 枝，竊取臺電公司所有
    之電纜線9.2 公斤等事實，迭據被告於警詢、檢察官訊問及
    本院審理時坦承不諱，並經證人甲○○於警詢時證述明確，
    且有電纜線9.2 公斤、美工刀、油壓剪、剝線刀各1 枝扣案
    可資佐證，及贓物認領保管單1 件、採證照片14幀在卷足稽
    ，俱徵被告此部分不利於己之自白與事實相符。被告上開犯
    行，事證明確，堪予認定。
  (二)被告於97年11月11日凌晨2 時許，與同案被告丙○○在臺北
    縣新莊市○○路577 號倉庫內，竊取清盈公司所有之Gimlet
    廠牌自行車42部之事實，亦據被告於檢察官訊問時坦承不諱
    ，並經同案被告丙○○於警詢時供述綦詳，及證人李運強於
    警詢時證述明確。此外，復有Gimlet廠牌自行車40部扣案足
    憑，另有贓物認領保管單1 件、代保管條2 件、採證照片18
    幀可佐。被告於本院審理時否認上情，並以前揭情詞置辯；
    惟被告於警詢時供稱：「（問：你是否有詢問該摺疊式腳踏
    車是否為丙○○所有？）我並未詢問。」、「當時是丙○○
    帶領我由該倉庫的側門進入，當時側門已經是打開，目測已
    開啟10幾公分，所以丙○○直接推門進入。」「（問：進入
    該倉庫時有無打開燈火？）沒有。」、「因為當時路燈很亮
    ，倉庫內都看得到，所以我未注意也就沒問。」等語（見臺
    灣板橋地方法院檢察署97年度偵字第32550 號偵查卷宗第14
    、15頁），被告於深夜時分，潛入無人看管且門扇未緊閉之
    倉庫，復未開啟燈源，即在未確認所有權之情況下，搬取他
    人之物品，實屬可疑。且同案被告丙○○於警詢時陳稱：「
    （問：是何人提議至該處行竊？）當時我開自小貨車搭載乙○○至該處，後來兩人一同下車進入行竊，沒有人提議。」
    、「（問：乙○○……說是你帶他前往新莊市○○路557 號
    倉庫，當時你告知黃嫌說該處是你所有之倉庫，想要搬運東
    西，並請他前往……？）我沒有向乙○○說倉庫是我的，當
    時是一同前往。」等語（見前揭偵查卷宗第9 、11頁），被
    告於檢察官訊問時亦坦承犯行，並供稱：「我因為一時經濟
    困難，所以才接受丙○○他們提議去偷竊，現在知道錯，希
    望法官能從輕量刑。」等語（見前開偵查卷宗第85頁），益
    徵被告前開辯解，並非事實，其與丙○○基於意圖為自己不
    法所有之犯意聯絡，於97年11月11日凌晨2 時許，在臺北縣
    新莊市○○路577 號倉庫內，竊取清盈公司所有之自行車42
    部，犯罪事證明確，足堪認定。
二、核被告就本判決事實欄一之犯罪事實所為，係犯刑法第321
    條第1 項第3 款、第4 款結夥三人以上攜帶兇器竊盜罪，其
    就事實欄二之犯罪事實所為，係犯刑法第320 條第1 項竊盜
    罪。被告與丁○○、丙○○就上開犯罪事實一所載加重竊盜
    犯行，與丙○○就犯罪事實二所載竊盜犯行，分別有犯意之
    聯絡及行為之分擔，皆為共同正犯。爰審酌被告正值青壯，
    不思自食其力，奮發有為，恣意竊取他人財物，欠缺尊重他
    人財產權益及守法之觀念，應予非難，兼衡被告之素行、智
    識程度，其犯罪之動機、目的、手段及所竊得財物之價值，
    所肇危害程度，暨被告犯罪後之態度等一切情狀，認公訴人
    各求處有期徒刑7 月，尚嫌過重，應分別量處如主文所示之
    刑，並定其應執行之刑，以資懲儆。
三、扣案美工刀、油壓剪、剝線刀各1 枝，係同案被告丁○○所
    有，供與被告於97年10月22日共犯加重竊盜罪所使用，此據
    被告供承在卷，是依刑法第38條第1 項第2 款規定沒收之。
據上論斷，應依刑事訴訟法第299 條第1 項前段，刑法第320 條
第1 項、第321 條第1 項第3 款、第4 款、第38條第1 項第2 款
、第51條第5 款，刑法施行法第1 條之1 ，判決如主文。
中    華    民    國    98    年    2     月    27    日
                        刑事第二十庭  法  官  廖怡貞
以上正本證明與原本無異。
如不服本判決，應於判決送達後10日內向本院提出上訴狀 (應附
繕本)， 上訴於臺灣高等法院。
                                      書記官  林惠齡
中    華    民    國    98    年    2     月    27    日
附錄本案論罪科刑法條全文
中華民國刑法第320條
（普通竊盜罪、竊佔罪）
意圖為自己或第三人不法之所有，而竊取他人之動產者，為竊盜
罪，處5 年以下有期徒刑、拘役或500 元以下罰金。
意圖為自己或第三人不法之利益，而竊佔他人之不動產者，依前
項之規定處斷。
前二項之未遂犯罰之。
中華民國刑法第321條
（加重竊盜罪）
犯竊盜罪而有左列情形之一者，處6 月以上5 年以下有期徒刑：
一  於夜間侵入住宅或有人居住之建築物、船艦，或隱匿其內而
    犯之者。
二  毀越門扇、牆垣或其他安全設備而犯之者。
三  攜帶兇器而犯之者。
四  結夥三人以上而犯之者。
五  乘火災、水災或其他災害之際而犯之者。
六  在車站或埠頭而犯之者。
前項之未遂罰之。


司法院資訊處製作；財團法人民間司法改革基金會備份。
